# 关于权益法的核算问题？

提问人：potato_2013 时间：2016-02-29 14:03:00
请教陈版主： 事件：投资单位A对被投资单位B采用权益法核算。 2015 年度，由于被投资单位引进新的投资者，以溢价发行的方式，增加了所有者权益。本次发行后A仍采用权益法对B核算。 （ 1 ） 2014 年《长期股权投资》应用指南中 被投资单位除净损益、其他综合收益以及利润分配以外的所有者的其他变动的要求，将此类交易投资单位按照应享有的权益比例计入当期的资本公积。
（ 2 ） 2011 年 证监会会计部《上市公司执行会计准则案例解析》中 采用权益法核算的长期股权投资，因被投资单位增发股份导致持股比例被稀释但仍有重大影响，对于上市事项，采用的方法是视同股权处置的办法，将上述视同交易的差额，计入当期损益。 我的问题： 1 、我认为是对于同一事项的两种不同的解释，我们当然需要按照《会计准则》的要求处理，不知我的理解是否正确。 2 、请陈老师介绍一下，这两种处理方法的理论基础是什么，以便我们更好的理解。

回答人：chenyiwei
1 、 2014 年修订后的长期股权投资生效后，应按会计准则的规定处理，并对以前年度按 2011 年监管问题解答所作出的处理进行追溯调整。 2 、监管问题解答中的处理方式的理论依据是“视同处置”，即相当于处置了原持有的部分股权投资导致持股比例下降，其对应的对价是在被投资方净资产中所占份额的增加额。所以在被投资方净资产中所占份额的增加额减去被处置的这部分长期股权投资对应的原账面价值转出金额的差额作为处置损益，计入当期损益。 修订后长期股权投资中的处理是按照权益法的一般处理，仅反映本企业在被投资方净资产中所占份额的增加额，而不是看作对部分投资的处置。